臺灣板橋地方法院刑事判決　　　　　　100年度簡上字第460號
上　訴　人
即　被　告　鍾秋蘭
上列上訴人即被告因竊盜案件，不服本院100 年度簡字第1207號
中華民國100 年3 月28日第一審簡易判決（聲請簡易判決處刑案
號：100 年度偵字第2728號），提起上訴，本院管轄第二審之合
議庭判決如下︰
    主  文
上訴駁回。
    事實及理由
一、本案經本院管轄第二審之合議庭審理結果，認第一審簡易判
    決認被告鍾秋蘭犯刑法第320 條第1 項普通竊盜罪，判處拘
    役25日，如易科罰金，以新臺幣1 千元折算1 日，其認事用
    法及量刑均無不當，應予維持，並引用如附件第一審判決書
    記載之事實、證據及理由。
二、按刑事訴訟法第159 條第1 項雖規定，被告以外之人於審判
    外之言詞或書面陳述，除法律有規定外，不得作為證據。惟
    同法第159 條之5 第1 、2 項已規定，經當事人於審判程序
    同意作為證據，法院審酌該言詞陳述或書面陳述作成時之情
    況，認為適當者，亦得為證據。當事人、代理人或辯護人於
    法院調查證據時，知有第159 條第1 項不得為證據之情形，
    而未於言詞辯論終結前聲明異議者，視為有前項之同意（指
    同條第1 項之同意作為證據），此乃第159 條第1 項所容許
    ，得作為證據之例外規定之一。經查，本案被告鍾秋蘭及檢
    察官於言詞辯論終結前，均未就判決所引用之各該被告以外
    之人於審判外之陳述及所調查之證據主張有刑事訴訟法第15
    9 條第1 項不得為證據之情形，本院復審酌各該證據作成時
    並無違法及證明力明顯過低之瑕疵等情況，認為適當，是本
    案經調查之證據均有證據能力。至以下所引其餘非屬供述證
    據部分，既不適用傳聞法則，復查無違法取得之情事存在，
    自應認同具證據能力。
三、被告上訴意旨略以：伊買的東西都有結帳，且伊沒有將未結
    帳之160 元髮束放在口袋內，再伊之前開庭時都很緊張，所
    以都隨便亂講，伊並無行竊的意思云云。惟查：
  (一)前揭事實，業據證人即美華泰生活館收銀員劉宇鴻於警詢時
    證述綦詳，核與證人即美華泰生活館店長劉美玲於本院審理
    時結證情節大致相符且無齟齬之處。此外，復有贓物認領保
    管單1 紙、監視翻拍現場照片2 張、贓物照片1 張、新北市
    政府警察局板橋分局搜索扣押筆錄及扣押物品目錄表各1 份
    、美華泰生活館平面配置圖及結帳資料在卷可按，是被告鍾
    秋蘭有竊取上開商品之客觀犯行，應堪認定。
  (二)被告鍾秋蘭雖以前揭情詞置辯，惟查，證人劉宇鴻於警詢時
    證稱：案發時，因店門口警報器響，伊上前將被告攔下，並
    請她將包包打開，購物袋內之商品經核對發票後都有結帳，
    但經過大門後警報器仍然會響，因此伊請被告將口袋裡的東
    西都拿出來，被告從她上衣左邊口袋拿出我們公司的商品髮
    束1 個等語（見100 年度偵字第2728號偵查卷第5 頁反面）
    ，核與被告於100 年1 月10日警詢時供稱：伊當時在挑很多
    髮束，挑完之後，因為東西很小，拿在手上容易掉在地上，
    所以就順便放入口袋內，走出大門後，發現警報器大響等語
    相符（見同上偵查卷第3 頁反面），復參以卷附之監視器翻
    拍照片所示（見同上偵查卷第12頁），適被告步行經過美華
    泰生活館門口之防盜門之際，該警戒燈號旋即亮起之情，是
    被告鍾秋蘭身上確實有未結帳之商品乙情，殆無疑義。再者
    ，衡以被告於案發時除上開未結帳之髮束1 條外，尚選購2
    條髮束及1 支香蕉夾之髮飾，此有被告所提出之案發當時有
    完成結帳程序之其餘商品之統一發票附卷可證（見原審卷10
    0 年度簡字第1207號卷第11頁），是被告果為防止其挑選之
    髮束自手中掉落，其大可使用美華泰生活館所提供之購物籃
    盛裝即可，其何需刻意單獨將單價高者之髮束擺放至口袋內
    ，僅留同為體積細小，但價廉之髮束於手中？更何況，參以
    美華泰生活館板橋店店面平面圖所示（見本院卷第27頁），
    髮束之擺放位置均屬鄰近之同一區域，衡情實難認被告同時
    選購多項髮束時，其僅會遺漏單獨收放於其口袋內之高單價
    髮束，是被告上開所辯，顯與常情有悖，實難憑採。
  (三)綜上，被告上開辯解，顯係卸責推諉之詞，不足憑信。
三、核被告所為，係犯刑法第320 條第1 項之竊盜罪。原審以被
    告並無前科紀錄、素行尚佳，僅因一時貪念，竟圖不勞而獲
    ，不知尊重他人財產權，兼衡其所竊財物價值不高（新臺幣
    160 元），惟犯罪後飾詞狡辯、未見悔意，且迄今未與被害
    人達成和解、賠償損害等一切情狀，依刑事訴訟法第449 條
    第1 項前段、第3 項、第454 條第2 項，刑法第320 條第1
    項、第41條第1 項前段，刑法施行法第1 條之1 等規定，判
    處拘役25日，如易科罰金，以新臺幣1,000 元折算1 日，其
    認事用法均無違誤，量刑亦屬妥當。被告上訴意旨仍執前詞
    否認犯行，求予撤銷改判，為無理由，應予駁回。
據上論斷，應依刑事訴訟法第455 條之1 第1 項、第3 項、第36
8 條、第373 條，判決如主文。
本案經檢察官王乙軒到庭執行職務。
中    華    民    國   100    年    12    月    30    日
                  刑事第一庭  審判長法  官  李釱任
                                    法  官  戴嘉清
                                    法  官  陳正偉
上列正本證明與原本無異。
不得上訴。
                                    書記官  許慧禎
中    華    民    國   100    年    12    月    30    日